臺灣桃園地方法院刑事判決　　　　　　　　　　　　　九十三年度訴字第六五九號
　　公　訴　人　臺灣桃園地方法院檢察署檢察官
　　被　　　告　甲○○
右列被告因違反毒品危害防制條例案件，經檢察官提起公訴（九十三年度毒偵字第一
０四二號、第一一六四號），及移送併案審理（九十三年度毒偵字第四三八一號），
被告於本院準備程序進行中，就被訴事實為有罪之陳述，經本院告知簡式審判程序意
旨，並聽許公訴人及被告之意見後，本院合議庭裁定依簡式審判程序審理，本院判決
如左：
    主  文
甲○○連續施用第一級毒品，處有期徒刑捌月，扣案之注射針筒壹支沒收；又連續施
用第二級毒品，處有期徒刑肆月。應執行有期徒刑拾月，扣案之注射針筒壹支沒收。
    事  實
一、甲○○前因施用毒品案件，經本院於民國八十八年十二月一日裁定送觀察勒戒，
    認有繼續施用毒品傾向，再經本院於八十八年十二月三十一日裁定令入戒治處所
    施以強制戒治，後本院於九十年十月十一日裁定停止戒治，所餘期間付保護管束
    ，而於九十一年一月二十五日再裁定撤銷停止戒治令入戒治處所施以強制戒治，
    於九十一年十一月三十日戒治期滿，經臺灣桃園地方法院檢察署檢察官於九十一
    年十二月十二日以九十一年度戒偵字第六八三號為不起訴處分確定。嗣其復因施
    用第一級毒品案件，經本院於九十二年十二月一日以九十二年度壢簡字第一七四
    ○號判處有期徒刑六月，於九十三年一月二十三日確定在案（不構成累犯）。
二、詎料甲○○竟仍不知悔改，基於連續施用第一級毒品海洛因及第二級毒品安非他
    命之概括犯意，先後於附表所示之時間、地點施用第一級毒品海洛因及第二級毒
    品安非他命，嗣為警分別於附表所示之查獲時、地查獲，並扣得如附表所示之扣
    案物。
三、案經桃園縣政府警察局中壢分局、八德分局移送台灣桃園地方法院檢察署檢察官
    偵查起訴及臺灣桃園女子監獄移送同署檢察官併案審理。
    理  由
一、程序部分：本件被告甲○○所犯係死刑、無期徒刑或最輕本刑為三年以上有期徒
    刑以外之罪，其於準備程序中就被訴事實為有罪之陳述，經本院告知簡式審判程
    序之旨，並聽取當事人意見後，經本院合議庭依刑事訴訟法第二百七十三條之一
    第一項規定裁定由受命法官獨任進行簡式審判程序，合先敘明。
二、訊據被告甲○○對於附表所示連續第一級毒品及第二級毒品之犯罪事實均坦承不
    諱，復有桃園縣政府警察局中壢分局被採尿人姓名編號對照表一紙（九十三年度
    毒偵字第一○四二號卷第十一頁）、濫用藥物尿液檢驗檢體監管紀錄表一紙（九
    十三年度毒偵字第一○四二號卷第十一頁）、臺灣桃園地方法院檢察署不法藥物
    尿液檢體送驗單一紙（九十三年度毒偵字第一○四二號卷第二六頁）、桃園縣衛
    生局不法藥物尿液檢定書一份（九十三年度毒偵字第一○四二號卷第二五頁）、
    桃園縣政府警察局八德分局被採尿人姓名編號對照表一紙（九十三年度毒偵字第
    一一六四號卷第三十頁）、濫用藥物尿液檢驗檢體監管紀錄表一紙（九十三年度
    毒偵字第一一六四號卷第三二頁）、臺灣桃園地方法院檢察署不法藥物尿液檢體
    藥物尿液檢定書一份（九十三年度毒偵字第一一六四號卷第四十頁）、昭信科技
    顧問股份有限公司濫用藥物陽性檢體檢驗報告一份（九十三年度毒偵字第四三八
    一號卷第二頁）等附卷可稽，此外，並有被告所有供施用毒品海洛因所用之注射
    針筒一支扣案可證，足徵被告自白與事實相符，堪予採信。復查被告已曾於八十
    八年十二月一日因施用毒品案件裁定送觀察勒戒，認有繼續施用毒品傾向，再經
    本院於八十八年十二月三十一日裁定令入戒治處所施以強制戒治，後本院於九十
    年十月十一日裁定停止戒治，所餘期間付保護管束，而於九十一年一月二十五日
    再裁定撤銷停止戒治令入戒治處所施以強制戒治，於九十一年十一月三十日戒治
    期滿乙節，亦有臺灣高等法院被告全國前案紀錄表、臺灣桃園地方法院檢察署刑
    案資料查註紀錄表、全國施用毒品案件紀錄表、受觀察勒戒人毒品及前科紀錄簡
    列表各一份附卷可按，被告於執行觀察、勒戒及強制戒治執行完畢後五年內，再
    犯毒品危害防制條例第十條之罪，可堪認定。綜述，本件事證已明，被告犯行洵
    堪認定。
三、核被告甲○○所為，係犯毒品危害防制條例第十條第一項施用第一級毒品罪及同
    條第二項施用第二級毒品罪。其多次施用第一級毒品及二次施用第二級毒品犯行
    ，時間均緊接，所犯又均係構成要件相同罪名，顯係基於概括犯意，均為連續犯
    ，應依刑法第五十六條規定均以一罪論，並加重其刑。又被告所犯上開二罪，犯
    意各別，行為互殊，罪名不同，應分論併罰之。爰審酌被告犯罪動機、目的、犯
    行期間及次數，已曾因施用毒品犯行受觀察、勒戒及強制戒治處分，尚未能知所
    警惕，戒除施毒劣習，足徵其沈溺毒癮頗深，惡性尚重，而施用毒品屬於自戕性
    之犯罪，對社會之直接危害較不明顯暨被告犯後態度等一切情狀，量處如主文所
    示之刑，以示懲儆。扣案之注射針筒一支，為被告所有供施用毒品海洛因所用之
    物，業其於本院審理時供明在卷，惟非專供施用毒品器具，應依刑法第三十八條
    第一項第二款規定，宣告沒收。
四、至公訴人另以被告於九十三年八月二十九日為警採驗尿液前二十六小時及九十六
    小時內某時，在台灣地區不詳地區分別施用第一級毒品海洛因及第二級毒品安非
    他命等犯行，認與本件有連續犯之裁判上一罪關係，而於本件言詞辯論終結後，
    以九十三年度毒偵字第四五六九號請求本院予以一併審理云云。經查，公訴人認
    被告於上開時、地有施用第一級毒品及第二級毒品之犯行，雖據公訴人提出桃園
    縣政府警察局中壢分局被採尿人姓名編號對照表及昭信科技顧問股份有限公司所
    出具之濫用藥物陽性檢體報告書各一紙為證，然本件被告因涉犯附表編號一至三
    之違反毒品危害防制條例案件，經本院發佈通緝，而於九十三年八月二十八日二
    十時遭桃園縣政府警察局中壢分局緝獲，被告遭緝獲並經警對其採集尿液後，因
    被告另有事實欄一所載有期徒刑六月之刑期尚未執行，遂於同年月二十九日即發
    因被告於監所所排出之尿液送驗後，驗得嗎啡及安非他命陽性反應，經台灣桃園
    灣桃園地方法院檢察署檢察官偵查起訴，而由該署檢察官以九十三年度毒偵字第
    四三八一號請求本院予以併辦（即附表編號四之犯行），又被告於中壢分局製作
    筆錄及採集尿液完畢後即送往監獄執行，於警局至女子監獄之在途期間內，均係
    於公權力之監管範圍內，被告當無趁機施用一級毒品海洛因及二級毒品安非他命
    之行為，另衡以時間緊接等因素，本件公訴人以九十三年毒偵字第四三八一號所
    移送併辦之被告施用毒品犯行，應與公訴人所移送併辦之九十三年度毒偵字第四
    五六九號犯行係屬同一之犯行，本院既已就公訴人所移送併辦之九十三年度毒偵
    字第四三八一號被告施用第一級毒品及第二級毒品犯行（即附表編號四之犯行）
    予以審理，如同前述，則公訴人另行移送併辦之九十三年毒偵字第四五六九號案
    件，應無審理之必要，爰退請公訴人另行處理，附此敘明。
四、據上論斷，應依刑事訴訟法第二百七十三條之一第一項、第二百九十九條第一項
    前段，毒品危害防制條例第十條第一項、第二項，刑法第十一條前段、第五十六
    條、第五十一條第五款、第三十八條第一項第二款，判決如主文。
本案經檢察官張啟聰到庭執行職務。
中　　　華　　　民　　　國　　九十三　　年　　　十二　　　月　　十六　　日
                                 臺灣桃園地方法院刑事第五庭
                                     法  官  周炳全
右正本證明與原本無異。
如不服本判決，應於判決送達後十日內向本院提出上訴狀( 應附繕本 )，上訴於
臺灣高等法院。
                                     書記官  陳夏施
中　　　華　　　民　　　國　　九十三　　年　　 十二 　　月　　二十一　　日
附表：
  ┌──┬─────┬─────┬─────┬──────┬──────┐
  │編號│時      間│地      點│行      為│ 查獲時、地 │偵查卷宗案號│
  │    │          │          │          │ 及扣案物   │            │
  ├──┼─────┼─────┼─────┼──────┼──────┤
  │ 一 │九十三年一│桃園縣中壢│連續施用第│九十三年二月│九十三年度毒│
  │    │月中旬至同│市○○路六│一級毒品海│二十四日十八│偵字第一○四│
  │    │年二月二十│十四號二樓│洛因。    │時二十分許，│二號。      │
  │    │四日十八時│陳亦龍住處│          │在桃園縣大溪│            │
  │    │二十分許止│內及桃園縣│          │鎮○○路○段│            │
  │    │。        │大溪鎮仁和│          │「仁愛加油站│            │
  │    │          │路一段之仁│          │」，並扣得注│            │
  │    │          │愛加油站內│          │射針筒一支。│            │
  │    │          │。        │          │            │            │
  ├──┼─────┼─────┼─────┼──────┼──────┤
  │ 二 │九十三年三│桃園縣大溪│施用第一級│九十三年三月│九十三年度毒│
  │    │月二日二十│鎮○○路一│毒品海洛因│三日十九時許│偵字第一一六│
  │    │二時許。  │段七九巷二│。        │，在桃園縣中│四號。      │
  │    │          │弄二二號住│          │壢市○○路六│            │
  │    │          │處內。    │          │十四號二樓陳│            │
  │    │          │          │          │亦龍住處。  │            │
  ├──┼─────┼─────┼─────┼──────┼──────┤
  │ 三 │九十三年三│桃園縣中壢│施用第二級│九十三年三月│同右。      │
  │    │月三日二十│市○○路六│毒品安非他│三日十九時許│            │
  │    │一時許採尿│十四號二樓│命。      │，在桃園縣中│            │
  │    │時回溯九十│陳亦龍住處│          │壢市○○路六│            │
  │    │六小時內之│內。      │          │十四號二樓陳│            │
  │    │某時。    │          │          │亦龍住處。  │            │
  ├──┼─────┼─────┼─────┼──────┼──────┤
  │ 四 │九十三年八│桃園縣中壢│施用第一級│九十三年八月│九十三年度毒│
  │    │月二十九日│市○○○街│毒品海洛因│二十九日，入│偵字第四三八│
  │    │入監採尿時│四十七之一│、第二級毒│臺灣桃園女子│一號。      │
  │    │分別回溯二│號八樓男友│品安非他命│監獄抽驗尿液│            │
  │    │十六小時及│陳木杉住處│。        │而查獲。    │            │
  │    │九十六小時│內。      │          │            │            │
  │    │內某時。  │          │          │            │            │
  └──┴─────┴─────┴─────┴──────┴──────┘
附錄本件論罪科刑法條全文
毒品危害防制條例第十條
施用第一級毒品者，處六月以上五年以下有期徒刑。
施用第二級毒品者，處三年以下有期徒刑。
